【裁判字號】    92,交聲,261
【裁判日期】    920925
【裁判案由】    違反道路交通管理處罰條例聲明異議
【裁判全文】
臺灣桃園地方法院刑事交通事件裁定                九十二年度交聲字第二六一號
    異  議  人
    即受處分人  甲○○
右列受處分人因違反道路交通管理處罰條例案件，對於交通部公路局新竹區監理所桃
園監理站於民國九十二年五月二十七日以桃監裁五字第駕裁五二—ＡＢＺ一三七○四
○號違反道路交通管理事件裁決書所為之處分聲明異議，本院裁定如左：
    主  文
異議駁回。
    理  由
一、原處分機關以：異議人甲○○於民國九十二年四月二十六日一時二十五分許，駕
    駛車牌號碼ＥＵ─三二二七號自用小客車，行經台北市○○區○○路與文昌路口
    ，有號誌管制之交岔路口，違規紅燈右轉為由，依道路交通管理處罰條例第五十
    三條第一項規定處罰異議人新臺幣（下同）二千七百元，並依同條例第六十三條
    第一項記違規點數三點。
二、異議意旨略以：異議人於民國九十二年四月二十六日凌晨一時二十五分，開車經
    過台北市○○區○○路見綠燈右轉文昌路，距路口一百尺處遭一制服員警攔查，
    要求查看證件後，隨即告發開單指異議人闖紅燈，異議人不服，提出異議，並與
    士林分局聯絡，約十分鐘後，員警不奈久等，未等異議人簽名即自行離去等語。
三、按「汽車駕駛人，行經有燈光號誌管制之交岔路口闖紅燈者，處新臺幣一千八百
    元以上五千四百元以下罰鍰。」、「汽車駕駛人有左列各款所例條款之一者，除
    依原條款處罰鍰外，並予記點：．．．三、有第四十三條、第五十三條或第五十
    四條情形之一者，各記違規點數三點。」，道路交通管理處罰條例第五十三條、
    第六十三條第一項第三款分別定有明文。
三、訊據異議人坦承於右述時間，駕駛上開自用小客車，行經上開違規地點，並自中
    正路右轉文昌路而遭員警攔檢，以及員警製作舉發單後，曾交其簽名後約十分鐘
    後仍未簽，員警即行離去等情不諱，惟辯稱：沒有紅燈右轉之違規情事云云。惟
    查：右揭違規事實，業據證人即執行本件舉發之員警吳錫雅於本院調查時結證：
    伊當時站在十字路口後約一百公尺，有穿反光背心，異議人是走中正路由東向西
    ，走到文昌路時右轉，當時他的號誌是紅燈，該路口號誌是兩段式，第一段是西
    向直行加左轉，此時東向西是紅燈，也沒有綠燈右轉的號誌。取締時候西向東是
    直行綠燈，伊將異議人攔查下來，並請他出示駕照、行照，依規定告發，再將舉
    發單交其簽收，伊問異議人要不要簽名？但異議人說沒看清楚不簽，結果拿起手
    機說要跟伊的主管聯絡，伊至少問他三次，你要不要簽名？但異議人均不理，也
    沒有回答什麼，因為時間到了，所以就離開了等語甚詳。且查，交通警察掣單舉
    發違反道路交通管理處罰條例所列之違規事實，本質上為行政處分，係公務員基
    於職務上之權力，依法就特定之具體事件所為之具公法上效果之單方面行政行為
    ，基於公務員為公法上行為具有公信力之原則，該行政行為當可被推定為真正，
    其據以依法處分之事實認定亦為正確無誤。又證人吳錫雅不過適巧被安排在該處
    執勤，其與異議人既不相識，又無前隙，應無故意設詞舉發異議人之虞。況異議
    人亦自承當時自中正路右轉文昌路後遭取締之情，核亦與證人吳錫雅所證述取締
    之經過情節大抵相符，是堪信證人吳錫雅之證詞，應與事實相符，可以採信。異
    議人空言辯稱：其行駛之方向係綠燈云云，不足採信。又查，本件舉發單於違規
    當時立即開立，並交異議人簽名，異議人未予簽名之事實，除經異議人坦認在案
    外，並經證人吳錫雅證述明確，按「被查獲之駕駛人或行為人為受處分人時，應
    將通該知單填記後交付該行為人簽名或蓋章收受之；拒絕簽章者，並記明其事由
    ，視為已收受。」，違反道路交通管理事件統一裁罰基準及處理細則第十一條第
    一項定有明文，異議人無理由拒絕簽收舉發單，依上開規定應認異議人已依法收
    受舉發單。從而，原處分機關依道路交通管理處罰條例第五十三條第一項規定處
    罰異議人二千七百元，並依同條例第六十三條第一項記違規點數三點，核無不合
    ‧本件異議人之異議非有理由，異議應予駁回。
據上論斷，應依道路交通案件處理辦法第十九條，裁定如主文。
中      華      民      國    九十二    年      九      月    二十五    日
                                臺灣桃園地方法院交通法庭
                                    法    官  李  桂  英
右正本證明與原本無異。
如不服本裁定，應於裁定送達後五日內向本院提出抗告狀。
                                      書記官  張  淑  芬
中      華      民      國    九十二    年      九      月    二十九    日


司法院資訊處製作；財團法人民間司法改革基金會備份。
